【裁判字號】    95,抗,351
【裁判日期】    950523
【裁判案由】    聲請定其應執行刑
【裁判全文】
臺灣高等法院刑事裁定                   95年度抗字第351號
抗  告  人  臺灣宜蘭地方法院檢察署檢察官
被      告  甲○○
                    現於臺灣宜蘭監獄執行中
上列被告因聲請定其應執行刑案件，不服台灣宜蘭地方法院95年
4月13日所為95年度聲字第263號裁定 (聲請案號：台灣宜蘭地方
法院檢察署95年執聲典字第194號)，本院裁定如下：
    主  文
原裁定撤銷，發回台灣宜蘭地方法院。
    理  由
一、原裁定略以：受刑人甲○○因犯毒品危害防制條例、竊盜等
    罪，經台灣高等法院、臺灣宜蘭地方法院先後判處如附表所
    示之刑（詳如附表所示），均分別確定在案。茲檢察官聲請
    定其應執行之刑，經審核認聲請為正當，應定其應執行之刑
    。
二、抗告意旨略以: 受刑人甲○○因犯毒品危害防制條例等三罪
    ，經法院先後判處如附表所示之刑，均分別確定在案。惟其
    中台灣宜蘭地方法院九十五年度訴字第五八號確定判決中，
    認定受刑人甲○○所犯連續施用毒品之犯罪時間係自民國九
    十五年一月四日起，至同年三月一日止，在台灣高等法院九
    十四年度上訴字第三七六一號確定判決日期即九十五年二月
    三日之後，非屬裁判確定前犯數罪，核與定其應執行刑之要
    件不服，原裁定受刑人甲○○所犯如附表所示之罪，應執行
    有期徒刑二年六月，容有違誤，爰提起抗告，請求撤銷原裁
    定等語。
三、按裁判確定前犯數罪者，併合處罰之，刑法第五十條定有明
    文，是數罪併罰依刑法第五十條之規定，應以裁判確定前犯
    數罪者為限，倘為裁判確定後所犯，則與數罪併罰規定無涉
    ，其所科之刑僅得與前科合併執行。而所謂「裁判確定前」
    ，應以各罪中最先裁判確定案件之確定時為準，換言之，必
    須其他各罪之犯罪行為時，均在最先一罪判決確定前始符合
    數罪併罰之條件。只要所犯各罪均符合最先一罪裁判確定前
    所犯，即應由執行檢察官聲請犯罪事實最後判決之法院定其
    各罪之應執行刑 (司法院大法官會議釋字第九十八號及司法
    院二十八年九月十三日院字第一九一四號解釋意旨參照)。
四、經查：本件受刑人甲○○所犯本院九十四年度上訴字第三七
    六一號案違反毒品危害防制條例之罪 (下稱甲罪) ，係於九
    十五年二月三日判決確定，而如附表所犯台灣宜蘭地方法院
    九十五年度易字第二五號案之竊盜罪 (下稱乙罪) ，其犯罪
    日期係在九十五年一月五日、九十五年一月十三日，為裁判
    確定前所犯，該二罪符合定執行刑之要件甚明；至受刑人另
    如附表所犯台灣宜蘭地方法院九十五年度訴字第五八號案之
    違反毒品危害防制條例之罪 (下稱丙罪) ，其犯罪日期自九
    十五年一月四日至同年三月一日，其最後行為日已在前開甲
    罪確定判決日期之後，自無從依刑法第五十條之規定與前開
    甲、乙二罪定其應執行刑。揆諸前揭說明，應就受刑人所犯
    甲、乙二罪定其應執行之刑，再由執行機關，與丙罪之刑併
    執行之。原審法院疏未詳查，猶依檢察官聲請，裁定定上開
    三罪之應執行刑為有期徒刑二年六月，顯有裁判適用法則不
    當之違法，抗告人據以指摘原裁定，為有理由，自應由本院
    予以撤銷，發回原審法院更為適當之裁定。
五、據上論斷，應依刑事訴訟法第四百十三條前段，裁定如主文
    。
中    華    民    國    95    年    5     月    23    日
                  刑事第五庭審判長法  官  吳  敦
                                  法  官  張傳栗
                                  法  官  陳世宗
以上正本證明與原本無異。
如不服本裁定，應於收受送達後五日內向本院提出再抗告狀。
                                  書記官  丁淑蘭
中    華    民    國    95    年    5     月    23    日


司法院資訊處製作；財團法人民間司法改革基金會備份。
